臺灣桃園地方法院刑事判決
110年度易字第849號
公  訴  人  臺灣桃園地方檢察署檢察官 
被      告  曾智奎




上列被告因竊盜案件，經檢察官提起公訴（110年度偵字第1337
號），本院判決如下：
    主  文
曾智奎犯攜帶兇器竊盜罪，共貳罪，各處有期徒刑捌月。應執行
有期徒刑壹年貳月。
未扣案之犯罪所得車用無線電貳組均沒收，於全部或一部不能沒
收或不宜執行沒收時，追徵其價額。
    事  實
一、曾智奎於民國109年1月26日中午12時57分許，駕駛其母江秀
    玉所有之車牌號碼0000-00號自用小客車，行經桃園市觀音
    區一心路與七賢路口，見葉有朝所有之車牌號碼000-0000號
    營業用大貨車（下稱A車）停放該處無人看管，竟意圖為自
    己不法之所有，基於攜帶兇器竊盜、毀損他人物品之犯意，
    於同日下午1時許，持自備之打火機及足以威脅人之生命、
    身體而可為兇器使用之長條金屬物品，先以打火機燒烤A車
    副駕駛座車窗玻璃，復以前開長條金屬物品敲擊該車窗玻璃
    ，再將該車窗玻璃整片取下後棄置一旁，致該車窗玻璃受損
    無法使用，後從該車窗爬入車內，竊得A車內價值新臺幣（
    下同）1萬6,000元之車用無線電1組（廠牌：ICOM；型號不
    明）；得逞後，又見吳聲旺所有之車牌號碼000-00號營業用
    大貨車（下稱B車）停放同一路口，再基於攜帶兇器竊盜、
    毀損他人物品之犯意，持前開長條金屬物品以相同方式破壞
    B車駕駛座車窗玻璃，致該車窗玻璃毀損無法使用後，從該
    車窗爬入車內，竊得B車內價值5,000元之車用無線電1組（
    廠牌：SANTECH；型號：TM-733），得手後，隨即駕駛車牌
    號碼0000-00號自用小客車離開現場。
二、案經葉有朝、吳聲旺訴由桃園市政府警察局大園分局報告臺
    灣桃園地方檢察署檢察官偵查起訴。
    理  由
壹、程序部分
一、被告曾智奎毀損A車、B車車窗玻璃部分，業經告訴人葉有朝
    、吳聲旺合法告訴：
  ㈠按告訴乃論之罪，告訴人祇須表示訴究之意思為已足，不以
    明示其所告訴者為何項罪名為必要；且其所訴之罪名是否正
    確或無遺漏，亦在所不問（最高法院95年度台上字第1790 
    號判決意旨參照）。
　㈡查證人即告訴人葉有朝於109年2月1日警詢時證稱：「…到現
    場查看我的KLA-9169號營業聯結車才發現副駕駛座玻璃遭不
    明人士打破，車內車用無線電對講機遭竊」、「（問：你損
    失物品為何？）車用無線電對講機一台、副駕駛座車窗玻璃
    」等語（見偵卷第47、48頁）；證人即告訴人吳聲旺於109
    年2月1日警詢時證稱：「…才發現駕駛座車窗遭不明人士打
    破，車內車用無線電對講機遭竊」、「…使用扁鑽之類的器
    具擊破駕駛坐（應為座）車窗，並從擊破的車窗爬進去車內
    行竊」、「（問：…其他所損失物品現值多少？）…駕駛座玻
    璃約6千元」等語（見偵卷第41、42頁），可知證人葉有朝
    、吳聲旺於警詢時均已敘及其等車輛車窗玻璃遭竊賊破壞後
    進入車內行竊，而證人葉有朝、吳聲旺嗣均於同次警詢筆錄
    稱要對竊賊提起「竊盜告訴」（見偵卷第42、48頁），即有
    表明要對破壞其等車輛車窗並竊取車內物品之竊賊訴究之意
    ，揆諸前開實務見解，應認證人葉有朝、吳聲旺就其等車輛
    玻璃遭毀損部分亦已提出告訴，且不因證人葉有朝、吳聲旺
    於警詢提告時一時遺漏毀損罪名，而影響其等就車窗遭毀損
    業已提起合法告訴之事實。
　㈢起訴書犯罪事實欄誤認被告涉犯毀損A車、B車車窗玻璃未經
    證人葉有朝、吳聲旺告訴，固有未洽，然公訴人於本院審理
    時業已更正此部分事實，並認被告也構成毀損罪嫌（見本院
    易字卷第202、207頁），特此說明。
　㈣至本院與告訴人吳聲旺電話聯繫時，告訴人吳聲旺雖稱「我
    不追究了，請依法判決」等語，此有本院辦理刑事案件電話
    查詢紀錄表可查（見本院審易字卷第85頁），然告訴人吳聲
    旺嗣並未提出任何撤回告訴狀，經本院傳喚後亦未到庭，尚
    無從僅憑前開電話紀錄遽認告訴人吳聲旺所指「不追究了」
    係要撤回告訴之意，併此說明。
二、按除法律另有規定外，實施刑事訴訟程序之公務員因違背法
    定程序取得之證據，其有無證據能力之認定，應審酌人權保
    障及公共利益之均衡維護；又被告以外之人於審判外之陳述
    ，雖不符合同法第159 條之1 至第159 條之4 之規定，但經
    當事人於審判程序同意作為證據，法院審酌該言詞陳述或書
    面陳述作成時之情況，認為適當者，亦得為證據；當事人、
    代理人或辯護人於法院調查證據時，知有第159 條第1 項不
    得為證據之情形，而未於言詞辯論終結前聲明異議者，視為
    有前項之同意，刑事訴訟法第158 條之4 、第159 條之5 分
    別定有明文。本判決下列所引用之各項供述證據，被告同意
    各該證據之證據能力（見本院易字卷第113頁），且公訴人
    、被告均未於本院言詞辯論終結前聲明異議（見本院易字卷
    第207至213頁），本院審酌此等證據資料取得及製作時之情
    況，尚無違法不當及證明力明顯過低之瑕疵，以之作為證據
    應屬適當；另本判決後述所引之各項非供述證據，無證據證
    明係實施刑事訴訟程序之公務員以不法方式所取得，且亦無
    證據證明係非真實，復均與本件待證事實具有關聯性，是依
    刑事訴訟法第158 條之4 之反面解釋，當有證據能力；又前
    開供述與非供述證據復經本院於審理期日中合法調查，自均
    得為本案證據使用。
貳、實體部分
　　訊據被告固坦承有於上開時間、地點，毀損A車副駕駛座車
    窗玻璃，復進入A車內並竊得車內之車用無線電1組之事實，
    惟矢口否認有何攜帶兇器竊盜A車財物及毀損B車車窗玻璃、
    竊盜B車財物之犯行，辯稱：伊破壞A車車窗玻璃及竊取A車
    車內無線電時，係使用隨身攜帶之麥克筆敲玻璃，當時並無
    攜帶得作為兇器使用之其他工具；伊當天只有竊取A車內財
    物，之後就離開了，B車車窗不是伊破壞，也沒有竊取B車內
    財物云云。惟查：
　㈠A車部分：
　⒈被告有於上開時間駕駛車牌號碼0000-00號自用小客車，行經
    桃園市觀音區一心路與七賢路口，見A車停放該處無人看管
    ，即基於竊盜、毀損之犯意，以打火機燒烤A車副駕駛座車
    窗玻璃，復持某物敲擊該車窗玻璃，再將該車窗玻璃整片取
    下後棄置一旁，致該車窗玻璃毀損，後從該車窗爬入車內竊
    得車用無線電1組等事實，業經被告於警詢時、偵查中、本
    院審理時供認不諱（見偵卷第7至10頁、第151至153頁），
    核與證人江秀玉警詢時證述前開車號車輛為被告使用乙情（
    見偵卷第53至55頁），以及證人葉有朝於警詢時、本院審理
    中指訴A車副駕駛車窗玻璃遭人毀損，車內之車用無線電亦
    遭竊等情（見偵卷第47至49頁、本院易字卷第99、100頁、
    第204至207頁）均相符，並有刑案現場照片（見偵卷第13至
    24頁、第61至83頁）、車輛詳細資料報表（見偵卷第59頁）
    、桃園市政府警察局大園分局110年12月26日函暨附件商品
    、車損照片（見本院易字卷第93、101、103頁）、本院勘驗
    A車行車紀錄器錄影畫面結果與截圖（見本院易字卷129至13
    1、135至148頁）等件在卷可稽，上開事實，首堪認定。
　⒉被告係攜帶兇器遂行毀損A車車窗玻璃及行竊A車財物之犯行
    ：
　①經本院勘驗A車行車紀錄器錄影畫面，於勘驗結果二、㈠、⒉（
    見本院易字卷第129、135頁），雖可見被告持一細長形物品
    將該行車紀錄器之攝影鏡頭塗黑，然於勘驗結果二、㈠、⒌（
    見本院易字卷第130、139頁），亦可見被告係手持一長條金
    屬物品敲擊A車車窗下緣，而前開被告敲擊車窗所用之物，
    外觀與一般常見之麥克筆或其他筆類物品迥然有別，可知被
    告塗黑攝影鏡頭及敲擊車窗所用之物，並非相同物品，是以
    ，被告辯稱行竊A車時攜有麥可筆1支固非無稽，然依前開勘
    驗結果，足認被告係另持一長條金屬物品敲擊車窗玻璃，並
    非以麥克筆為之，被告無視上開客觀勘驗結果，猶辯稱案發
    當時僅攜帶麥可筆並以麥克筆敲擊車窗玻璃云云，自非可採
    。
　②按刑法第321條第1項第3款之攜帶兇器竊盜罪，係以行為人攜
    帶兇器竊盜為其加重條件，此所謂兇器，其種類並無限制，
    凡客觀上足對人之生命、身體、安全構成威脅，具有危險性
    之兇器均屬之，且祇須行竊時攜帶此種具有危險性之兇器為
    已足，並不以攜帶之初有行兇之意圖為必要（最高法院79年
    度台上字第5253號判例意旨參照）。查被告敲擊車窗玻璃所
    用之物不僅可敲擊毀損玻璃，已如前述，且屬細長型之長條
    金屬物品，此觀卷附勘驗照片圖片1-9可明（見本院易字卷
    第139頁），若持該物對人體攻擊，當足以刺穿人之身體而
    危害人之生命、身體，自屬刑法所稱之兇器無訛，從而，被
    告係攜帶並以屬於兇器一種之長條金屬物品遂行毀損A車車
    窗玻璃及行竊A車內財物之犯行，並無疑義。
　㈡B車部分：
  ⒈於案發後不久之時間，停放在桃園市觀音區一心路與七賢路
    口即A車附近之B車亦遭人毀損駕駛座車窗玻璃，且車內之車
    用無線電1組也遭人竊取等事實，業據證人吳聲旺於警詢時
    指訴明確（見偵卷第41至43頁、本院易字卷第95、96頁），
    並有刑案現場照片（見偵卷第13至24頁、第61至83頁）、桃
    園市政府警察局大園分局110年12月26日函暨附件商品、車
    損照片（見本院易字卷第93、97、104頁）等件在卷可稽，
    且為被告所不爭執，上開事實，亦可認定。
　⒉被告係以與A車相同之手法，毀損B車之車窗玻璃並竊取B車內
    車用無線電1組：
　①被告於109年11月11日警詢時，就警員分別以A車、B車各遭人
    毀損車窗玻璃後進入車內竊取車用無線電之不同問題詢問時
    ，被告均供認係其所為（見偵卷第8、9頁），嗣更稱：案發
    當日伊開車經過桃園市觀音區一心路與七賢路口，看到有大
    貨車停放路旁，因為伊跑白牌計程車需要用無線電，故臨時
    起意竊取大貨車內之無線電，伊遂將車子停放隔壁路口，再
    步行前往案發地點，先以麥克筆將大貨車的鏡頭塗黑，再以
    打火機燒烤車窗玻璃，等玻璃裂開後，再將玻璃戳個洞，徒
    手將玻璃卸下，然後爬進車內竊取無線電，兩台車輛都是用
    相同方式竊取，得手後就開車離開現場等語（見偵卷第9、1
    0頁），核與被告於偵查中供認案發當日在案發現場，有以
    與警詢陳述相同之手法竊取A車、B車2台大貨車內之車用無
    線電各1組等情（見偵卷第151至153頁）相符，可知被告警
    詢、偵訊不僅明確供認有毀損A車、B車之車窗玻璃後進入該
    2台車內行竊車用無線電各1組之事實，且前後供述一致；佐
    以一般人不會無故為不利己陳述之常情，若非被告案發當時
    確有毀損A車、B車之車窗玻璃並竊取車內無線電各1組，被
    告於警詢、偵訊時又何必自招不利益，而供稱有毀損「2台
    」車之車窗玻璃並進入2台車內竊盜財物之情；何況被告前
    開警詢時，雖坦承有毀損A車、B車車窗及竊取A車、B車內財
    物之事實，但對於警員以A車行車紀錄器影片質疑其是否以
    如扁鑽類之器具毀損車窗時，被告則否認攜帶如扁鑽類之兇
    器，而辯稱僅攜有麥克筆（見偵卷第10頁），可知被告前開
    警詢並非全面附和或迎合警員之提問，乃對於攸關其自身利
    害之事項能經思辨後而有所回答，則被告更無可能隨意杜撰
    除毀損A車車窗玻璃及竊取A車車內財物外，另再有破壞B車
    車窗並竊取B車內物品之事實，足證被告前開警詢、偵訊所
    述案發當時毀損A車、B車之車窗玻璃並進入該2台車內行竊
    之情，確屬不假。
　②又B車遭竊之時間、地點，不僅與A車相近，失竊物品亦均為
    車用無線電，且觀諸B車之車窗玻璃毀損結果，也如同A車，
    係駕駛座車窗玻璃遭人整片取下，此有卷附B車車損照片可
    憑（見本院易字卷第104頁），此與被告行竊A車之手法如出
    一轍，從而，以A車、B車車窗受損及車內財物失竊緊密之時
    間、地點，遭竊賊鎖定而竊取相同之車用無線電，犯案手法
    又幾近相同等情以觀，均足以佐證被告除破壞A車車窗玻璃
    進入A車竊取車用無線電外，嗣再以同一手法破壞B車之車窗
    玻璃復進入B車行竊車用無線電乙情。
　③綜上，依被告警詢、偵訊所為自白及前述補強證據，被告係
    以與A車相同之手法，毀損B車車窗玻璃後進入B車，竊取車
    內之車用無線電1組之事實，亦屬明確。
　⒊至被告雖於審理時辯稱其僅有破壞A車車窗玻璃及竊取A車內
    財物，得手後即離開現場，B車部分不是伊所為云云。然查
    ，若被告辯詞屬實，表示在被告竊得A車財物後，不僅恰有
    竊賊也在現場竊取B車財物，且恰巧採取與被告相同之手法
    進入車內，而非另以工具打開車門鎖或破壞車門鎖之方式為
    之，也如同被告，恰好選擇竊取車內之車用無線電，可知必
    須建立在諸多巧合下始會發生被告所指上情，所辯自非無疑
    ；再者，被告前開審理時所為辨詞，不僅與其前開警詢、偵
    訊供述明顯不符，亦與其於本院準備程序時，辯稱其案發當
    天確有接近A車、B車伺機下手行竊，然因無良好時機，故當
    天沒有任何毀損、竊盜行為就離開等情（見本院審易字卷第
    92、93頁、本院易字卷第113至115頁、第131、132頁）不一
    致，可知被告於本院受理本案後，竟就同一事項任意翻異其
    詞，所辯更難憑採；此外，被告係於案發當日之下午1時至
    下午1時30分許，破壞A車車窗玻璃及竊取A車內財物之情，
    業經本院勘驗A車行車紀錄器錄影畫面確認無訛（見本院易
    字卷第129至131頁、第135至147頁），又被告係於案發當日
    下午3時許，始駕車離開案發現場乙情，有卷附現場監視器
    錄影畫面編號5、6可憑（見偵卷第65頁），由此可知，被告
    竊盜A車財物得逞後，係遲於同日下午3時許始離開案發現場
    ，與其辯稱行竊A車得手後隨即離開現場乙情不符，更難採
    信其辯詞；何況被告竊得A車財物後，竟遲於1個半小時後始
    離開現場，若非被告當時係接續竊盜B車，焉有無端停留現
    場而徒增遭人查獲其竊盜A車財物風險之理，益徵被告上開
    所辯不實。是依上說明，足認被告上開辯詞要屬事後卸責之
    詞，不足採信。
  ㈢綜上所述，本案事證明確，被告犯行均堪認定，應依法論科
    。
二、論罪科刑：
　㈠罪名：
　⒈核被告所為，均係犯刑法第321條第1項第3款之攜帶兇器竊盜
    罪、刑法第354條之毀損他人物品罪。
　⒉起訴書原誤認A車、B車車窗玻璃遭被告毀損部分，未經告訴
    人葉有朝、吳聲旺提出告訴，而未論及毀損罪，惟經公訴人
    於本院審理時更正此部分事實，並認被告也構成毀損罪嫌等
    情，已如前述，而本院於審理時亦告知被告涉犯毀損罪之罪
    名（見本院易字卷第202頁），已無礙被告防禦權之行使，
    附此說明。
  ㈡罪數：
　⒈被告毀損A車、B車車窗玻璃均係為進入車內行竊，是被告就A
    車所為毀損、竊盜犯行，及就B車所為毀損、竊盜犯行，皆
    具有行為之重疊合致，俱應評價為一行為始為合理，故被告
    就A車、B車所為，均係以一行為同時觸犯攜帶兇器竊盜罪及
    毀損罪，為想像競合犯，依刑法第55條之規定，皆從一重之
    攜帶兇器竊盜罪處斷。
　⒉被告就A車、B車部分所為犯行，係在不同時間分別對不同被
    害人所有之車輛及車內財物為之，堪認被告之犯意各別，行
    為互殊，應予分論併罰。
　㈢爰以行為人之責任為基礎，審酌被告正值青壯，竟不循正途
    賺取財物，恣意毀損告訴人葉有朝所有A車及告訴人吳聲旺
    所有B車之車窗，並進入A車、B車內竊取財物，造成告訴人
    二人財產受損，應予非難；並參以被告前已有諸多竊盜、贓
    物前科，竟不知記取教訓，亦未能建立尊重他人財產權之觀
    念，於本案再度犯加重竊盜罪與毀損罪，所為更屬不該；復
    考量被告犯後僅坦承A車部分犯行，就B車部分則推諉卸責，
    且未能以積極之作為與告訴人二人達成和解、調解並賠償其
    等損失，態度難認良好；兼衡被告犯罪之動機、目的、手段
    方式、所毀損及所竊財物價值暨其自陳高職肄業之教育程度
    、職業為白牌計程車司機、家庭經濟狀況勉持（本院易字卷
    第213頁）等一切情狀，分別量處如主文所示之刑，復本於
    罪責相當原則之要求，考量被告本案所犯之犯罪類型及手段
    方式均相同，時間亦相近，責任非難之重複程度相對較高，
    又參酌各罪犯罪之情節、動機、目的、所生危害，兼衡所犯
    各罪所反映被告之人格特性、刑事政策、犯罪預防等因素，
    為整體非難評價，就被告所犯各罪，定其應執行刑如主文所
    示。　　
三、沒收：
　㈠按犯罪所得，屬於犯罪行為人者，沒收之；前二項之沒收，
    於全部或一部不能沒收或不宜執行沒收時，追徵其價額，刑
    法第38條之1第1項前段、第3項分別定有明文。查被告所竊
    得A車、B車之車用無線電各1組，核屬被告本案犯罪所得，
    而前開物品未經扣案，被告亦未返還或賠償予告訴人葉有朝
    、吳聲旺，業經證人葉有朝於本院審理時證述明確（見本院
    易字卷第205頁），並有本院辦理刑事案件電話查詢紀錄表
    存卷可憑（見本院審易字卷第85頁），爰就前開犯罪所得均
    依刑法第38條之1第1項前段及第3項之規定，宣告沒收，並
    於全部或一部不能沒收或不宜執行沒收時，追徵其價額。
　㈡至被告本案毀損、竊盜犯行所持用之打火機及長條金屬物品
    ，均未扣案，且前開物品非屬違禁物，單獨存在不具刑法上
    之非難性，倘予沒收、追徵，除另使刑事執行程序開啟之外
    ，對於被告犯罪行為之不法、罪責評價並無影響，對於沒收
    制度所欲達成或附隨之社會防衛亦無任何助益，欠缺刑法上
    重要性，是本院認無沒收或追徵前開物品之必要，爰依刑法
    第38條之2第2項之規定，不予宣告沒收或追徵，併此說明。
據上論斷，應依刑事訴訟法第299條第1項前段，刑法第321條第1
項第3款、第354條、第55條、第51條第5款、第38條之1第1項前
段、第3項，刑法施行法第1條之1第1項，判決如主文。　　
本案經檢察官朱秀晴提起公訴，檢察官高玉奇到庭執行職務。
中　　華　　民　　國　　111 　年　　6 　　月　　10　　日
                  刑事第十三庭  法  官  郭鍵融
以上正本證明與原本無異。
如不服本判決應於收受判決後20日內向本院提出上訴書狀，並應
敘述具體理由。其未敘述上訴理由者，應於上訴期間屆滿後20日
內向本院補提理由書(均須按他造當事人之人數附繕本)「切勿逕
送上級法院」。 
　　　　　　　　　　　　　　　  書記官  楊育燕
中　　華　　民　　國　　111 　年　　6 　　月　　10　　日
附錄論罪科刑法條：
中華民國刑法第321條第1項：
犯前條第一項、第二項之罪而有下列情形之一者，處6月以上5年
以下有期徒刑，得併科50萬元以下罰金：
一、侵入住宅或有人居住之建築物、船艦或隱匿其內而犯之。
二、毀越門窗、牆垣或其他安全設備而犯之。
三、攜帶兇器而犯之。
四、結夥三人以上而犯之。
五、乘火災、水災或其他災害之際而犯之。
六、在車站、港埠、航空站或其他供水、陸、空公眾運輸之舟、
    車、航空機內而犯之。　
中華民國刑法第354條
毀棄、損壞前二條以外之他人之物或致令不堪用，足以生損害於
公眾或他人者，處2年以下有期徒刑、拘役或1萬5千元以下罰金
。